【裁判字號】    99,訴,317
【裁判日期】    990914
【裁判案由】    分割共有物
【裁判全文】
臺灣彰化地方法院民事判決  99年度訴字第317號
原      告  彰化縣福興鄉農會
法定代理人  庚○○
訴訟代理人  許燦奎律師
被      告  丙○○
            丁○○
            乙○○
兼上三人共同
訴訟代理人  戊○○
被      告  甲○○
            己○○
上列當事人間請求分割共有物事件，經本院於民國99年8月31日
言詞辯論終結，判決如下：
    主      文
兩造共有坐落彰化縣福興鄉○○段第253地號，地目建，面積787
平方公尺土地，分割為如附圖即彰化縣鹿港地政事務所99年8月3
1日土地複丈成果圖所示：編號甲部分面積430平方公尺土地，分
歸原告所有；編號乙部分面積127平方公尺土地，分歸被告戊○○所有；編號丙部分面積30平方公尺土地，分歸被告乙○○所有
；編號丁部分面積30平方公尺土地，分歸被告己○○所有；編號
戊部分面積25平方公尺土地，分歸被告丁○○所有；編號己部分
面積26平方公尺土地，分歸被告丙○○所有；編號庚部分面積
119平方公尺土地，分歸被告甲○○所有。
訴訟費用由兩造按附表所示比例負擔。
    事實及理由
一、原告主張坐落彰化縣福興鄉○○段第253地號，地目建，面
    積787平方公尺土地（下稱系爭土地）為兩造所共有，應有
    部分比例如附表所示，及共有人就系爭土地並未訂有不分割
    之特約，依物之使用目的亦無不能分割情形等事實，已據其
    提出土地登記謄本、地籍圖謄本等件為證，核屬相符，並為
    被告所不爭執，應認原告此部分主張為真實。從而，原告依
    民法第823條第1項及第824條第2項規定，提起本件訴訟，請
    求判決分割系爭土地，於法自無不合。
二、又分割共有物，除公平原則外，應依共有物之性質，斟酌其
    分割後之經濟效用，而為適當之分配。查系爭土地略呈長方
    形，地目建，使用分區地類別編定為鄉村區乙種建築用地，
    以東側面臨之彰水路為對外主要出入孔道，系爭土地目前有
    原告所有福興鄉○○段288建號建物及被告戊○○之建物占
    有使用，其位置、面積詳如卷附彰化縣鹿港地政事務所99年
    5月14日土地複丈成果圖所示等情，業經本院囑託彰化縣鹿
    港地政事務所派員會同兩造履勘現場屬實，並有土地、建物
    登記謄本、勘驗筆錄及土地複丈成果圖在卷可稽。
三、關於系爭土地之分割方法，經查：系爭土地地目建，使用分
    區地類別編定為鄉村區乙種建築用地，如附圖所示之分割方
    案係以部分共有人目前使用之位置為據，被告均表示無意見
    ，而關於系爭土地上原告所有福興鄉○○段288建號建物應
    留設之法定空地面積，並經福興鄉公所於99年7月8日以福鄉
    建字第0990008969號函復略以，依照非都市計畫使用管理規
    則第9條乙種建築用地以建蔽率百分之60計算，該288建號1
    樓建築面積115.86平方公尺，法定空地面積至少需留設77.2
    4平方公尺等情，亦有該函在卷可參。本院斟酌結果，認依
    附圖所示方案分割，與部分共有人使用位置一致，非但無損
    經濟效益，且符合共有人之意願，並無違留設法定空地相關
    規定，尚稱妥適及公允，足值採用。爰諭知分割方法如主文
    所示。
三、訴訟費用負擔之依據：民事訴訟法第81條之1、第85條第1項
    。
中    華    民    國    99   年    9    月     14    日
                  民事第三庭    法  官  羅培昌
以上正本係照原本作成。
如對判決上訴，應於判決送達後20日內向本院提出上訴狀。如委
任律師提起上訴者，應一併繳納上訴審裁判費。
中    華    民    國    99   年    9    月     14    日
                                  法院書記官  范鳳月
附表：
共有人               應有部分（訴訟費用負擔之比例）
彰化縣福興鄉農會       90700分之49587
戊○○                253960分之41113
乙○○               0000000分之41113
丁○○               0000000分之41113
丙○○               0000000分之41113
己○○               0000000分之41113
甲○○                544200分之82226

司法院資訊處製作；財團法人民間司法改革基金會備份。
